臺灣基隆地方法院宣示判決筆錄
                                    111年度金訴字第282號
公  訴  人  臺灣基隆地方檢察署檢察官
被      告  潘世偉






選任辯護人  李嘉耿律師
上列被告因洗錢防制法等案件，於中華民國111 年9 月14日下午
3 時30分，在本院第六法庭宣示判決，出席人員如下：
    法      官  鄭富容
    檢  察  官  林秋田
    書  記  官  耿珮瑄
    通      譯  蘇辰帆
法官起立朗讀判決主文、犯罪事實要旨、處罰條文、附記事項，
及告以上訴限制、期間並提出上訴狀之法院，且諭知記載其內容
：
一、主文：
    潘世偉共同犯洗錢防制法第十四條第一項之一般洗錢罪，處
    有期徒刑肆月，併科罰金新臺幣貳萬元，罰金如易服勞役，
    以新臺幣壹仟元折算壹日。緩刑貳年，並應於判決確定後壹
    年內向公庫支付新臺幣肆萬元。
二、犯罪事實要旨：
    潘世偉可預見金融機構帳戶係個人理財之重要工具，為個人
    財產、信用之重要表徵，如交予他人使用，有供作財產犯罪
    用途之可能，仍基於幫助賭博及共同洗錢之不確定故意，於
    民國110 年7 月間某日，在臺北市西門町附近之錢櫃，將其
    所申辦之國泰世華商業銀行帳號000000000000號帳戶（下稱
    本案帳戶）之存摺、提款卡以當面交付與真實姓名年籍均不
    詳之友人「慧慧」，並以口頭將密碼告知「慧慧」。「慧慧
    」取得本案帳戶資料後，竟與真實姓名年籍不詳之賭博網站
    成員共同意圖營利，基於供給賭博場所聚眾賭博之犯意聯絡
    ，架設賭博網站「LEO 娛樂城」（原「九州娛樂城」，網址
    ：www.ne88.net、www.fa777.net ），並將本案帳戶作為「
    LEO 娛樂城」收取不特定賭客匯入之賭金及賭博經營者匯出
    賭金所用。嗣賭客黃以善、蔡志遠、蕭博文、許明振、趙明
    保、林志瑋（前開6 人涉嫌賭博之部分，另由警報告管轄地
    方檢察署偵辦）則上「LEO 娛樂城」賭博網站，申請加入會
    員取得帳號及密碼，並以新臺幣1 比1 之比例兌換遊戲點數
    後將賭金匯入本案帳戶內，匯款情形詳如附表所示，在該網
    站上點選投注項目（如捕魚機、百家樂、吃角子老虎、運動
    賽事投注等博弈遊戲）、投注金額，以所押注之賭局論輸贏
    ，「LEO 娛樂城」則以此方式提供賭博場所予不特定多數人
    賭博並聚眾賭博而牟利。嗣因本案帳戶遭設為高風險帳戶，
    潘世偉即將帳戶內餘額提領出交與「慧慧」，以此方式與「
    慧慧」隱匿該犯罪所得之流向。
三、處罰條文：
    洗錢防制法第14條第1項、刑法第268條、第30條第1項前段
    、第2項。
四、附記事項：
    被告於審判中自白，符合洗錢防制法第16條第2 項規定，應
    減輕其刑。
五、協商判決除有刑事訴訟法第455條之4第1項第1款於本訊問程
    序終結前，被告撤銷協商合意或檢察官撤回協商聲請者；第
    2款被告協商之意思非出於自由意志者；第4款被告所犯之罪
    非第455條之2第1項所定得以聲請協商判決者；第6款被告有
    其他較重之裁判上一罪之犯罪事實者；第7款法院認應諭知
    免刑或免訴、不受理者情形之一，及違反同條第2項「法院
    應於協商合意範圍內為判決；法院為協商判決所科之刑，以
    宣告緩刑或2年以下有期徒刑、拘役或罰金為限」之規定者
    外，不得上訴。
六、如有前項得上訴之情形，應自收受宣示判決筆錄後20日內，
    向本院提出上訴書狀，上訴於第二審法院。
中　　華　　民　　國　　111 　年　　9 　　月　　14　　日
                  臺灣基隆地方法院刑事第二庭
                      書  記  官  耿珮瑄
                      法      官  鄭富容
以上正本證明與原本無異。
本判決除有刑事訴訟法第455條之4第1項第1款、第2款、第4款、
第6款、第7款所定情形之一，或違反同條第2項規定者外，不得
上訴。
如有前揭除外情形，如不服本判決應於收受送達後20日內向本院
提出上訴書狀，並應敘述具體理由；其未敘述上訴理由者，應於
上訴期間屆滿後20日內向本院補提理由書(均須按他造當事人之
人數附繕本)「切勿逕送上級法院」。　　　　　　　　　　　
中　　華　　民　　國　　111 　年　　9 　　月　　14　　日
                              書記官  耿珮瑄
【附表】：
 編號   匯款人  匯款金額   匯款時間       備註   1   黃以善   5,000元 110年10月8日下午6時37分 ①偵卷第81至87頁 ②偵卷第89頁 ③偵卷第21至37頁     3,000元 110年10月10日中午12時53分      5,000元 110年10月12日下午5時58分      5,000元 110年11月6日下午7時04分    2   蔡志遠  20,000元 110年9月25日下午5時44分 ①偵卷第81至87頁 ②偵卷第91頁 ③偵卷第39至45頁    10,000元 110年10月1日上午2時18分      5,000元 110年10月2日上午7時56分    3   蕭博文   5,000元  110年10月12日上午0時35分 ①偵卷第81至87頁 ②偵卷第93至96頁 ③第47至54頁       500元 110年10月12日下午7時3分      2,000元 110年11月4日下午10時1分    4   許明振   4,700元 110年11月5日下午11時43分 ①偵卷第81至87頁 ②偵卷第97至100頁 ③偵卷第55至62頁     2,000元  110年11月6日上午0時55分      2,850元  110年11月6日下午11時14分    5   趙明保    3,000元  110年11月6日上午9時33分 ①偵卷第81至87頁 ②偵卷第101至104頁 ③偵卷第63至70頁     4,000元 110年11月6日上午11時12分      2,000元  110年11月7日上午1時10分      2,000元  110年11月7日上午1時37分      1,790元 110年11月7日上午2時17分    6   林志瑋   2,000元 110年9月21日上午6時25分 ①偵卷第81至87頁 ②偵卷第105至108頁 ③偵卷第71至77頁　 　 　     3,100元  110年9月22日下午4時33分     20,000元 110年9月23日上午5時13分